# 低值易耗品

提问人：wx_5d37d58825cf 时间：2022-01-05 14:06:54
陈老师，您好，关于低值易耗品有点疑问的是低值易耗品属于是存货的二级科目，但是查低值易耗品的解释，
低值易耗品按其用途一般可以分成
一般工具：直接用于生产过程的各种工具。如刀具、夹具、模具及其他各种辅助工具。
专用工具：指专门用于生产各种产品或仅在某道工序中使用的各种工具。如专门模具、专用夹具等。
替换设备：指容易磨损、更换频繁或为生产不同产品需要替换使用的各种设备。如轧制钢材用的轧锟、浇铸钢锭的锭模。
包装容器：指用于企业内部周转使用，既不出租、也不出借的各种包装物品。如盛放材料、储存商品的木桶、瓷缸等。
劳动保护用品：指发给工人用于劳动保护的安全帽、工作服和各种防护用品。
管理用具：指管理部门和管理人员用的各种家具和办公用品。如文件柜、打字机等。
其他低值易耗品：指不属于以上各类的低值易耗品。
里面包含着管理用具等，这些不属于是存货内容啊，只是不在固定资产核算的，这样的话，一个公司设置低值易耗品的二级科目时，岂不是又包含存货下边的，又包含一些没有达到固定资产核算金额的？

回答人：chenyiwei
可以这样理解。低值易耗品的用途实际上与固定资产类似，均属于可在一段时间内多次使用的工具，这是与一般存货（原材料、产成品、在产品）的最大不同。只不过其或者使用寿命不足一年，或者单位价值较低而不必要对其单项建卡管理，其实更多地是与企业对该类资产的管理模式有关。